# 请问购买短期融资券的会计处理

提问人：haifanz 时间：2014-06-24 12:06:03
a公司发行了短期融资券，在其他流动负债中核算。
同时a公司购买了其子公司b公司发行的短期融资券。（期限一年，票面利率高于市场利率水平，按票面价格购买，持有目的不是为短期出售，而是为了资金支持b公司，预计会持有到到期）
问题一、请问a公司购买短期融资券的会计处理方法？ 1 、在交易性经融资产中核算 2 、在其他流动资产中核算？
如果a公司没有发行业务，只有购买短期融资券，而b公司与a公司没有控制关系，持有目的在于获利，预计持有至到期，在什么科目核算更好呢?
问题二、融资券为一次还本付息的，请问后续计量，按月计算利息，应该分类为投资收益、财务费用-利息收入、还是记入资本公积呢？
请大家解惑，谢谢大家!

回答人：chenyiwei
1 、A公司购买B公司发行的短期融资券，预计将持有至到期，可在“持有至到期投资”科目中核算，报表列报为其他流动资产，利息收入计入投资收益。这与A公司自身是否发行短期融资券无关，因为没有证据表明这两者存在关联。 2 、子公司向母公司融资的利率高于市场利率，母公司应将高于市场利率的利息部分确认为投资的收回，贷记长期股权投资；子公司相应借记资本公积。除此之外，等于市场利率部分的利息收入确认为投资收益。

提问人：haifanz 时间：2014-06-25 09:45:23
谢谢您的解答，对于初始计量，我已经明白了。 1 、后续计量，您的意思是高于市场利率的部分，不是视同短期融资券的投资收回，而是视同对b公司长期股权投资的提前收回？ 2 、另外高于市场同期利率是否以短期融资券的市场利率为判断标准，而不应该以市场同期的贷款利率为依据。这里问题就来了，市场同期短期融资券不同公司风险不同，利率范围很大，我们应该以什么方法来取市场同期利率呢？我开始是以市场同期贷款利率来判断的，我想我应该是错了。

回答人：chenyiwei
1 、是，视同股权投资的收回。 2 、理论上应以情况类似的发行人所发行的条件、期限类似的短期融资券的市场收益率为折现率。但如果难以确定，则可考虑情况类似的发行人取得短期借款的市场利率。